【裁判字號】    90,裁,927
【裁判日期】    901109
【裁判案由】    銓敘
【裁判全文】
最  高  行  政  法  院  裁  定                      九十年度裁字第九二七號
    聲  請  人  庚○○
                戊○○
                丙○○
                乙○○
                己○○
                丁○○
    兼右聲請人送達代收人
                甲○○
    相  對  人  高雄縣政府
    代  表  人  余政憲
右當事人間因銓事件，聲請人對本院中華民國八十九年八月十七日八十九年度裁字
第○一○六二號裁定，聲請再審。本院裁定如左：
    主  文
再審之聲請駁回。
再審訴訟費用由聲請人負擔。
    理  由
按當事人對於本院所為之裁定聲請再審，必須原裁定具有行政訴訟法第二百七十三條
第一項所列各款情形之一者，始得為之，此觀之同法第二百八十三條準用第二百七十
三條第一項之規定殊明。本件聲請人因銓敘事件，向本院提起行政訴訟，經本院中華
民國八十九年八月十七日以八十九年度裁字第○一○六二號裁定駁回其訴略以：按提
起訴願，以有行政處分之存在為前提要件；所謂行政處分者，係指行政主體，基於職
權，就具體事件，所為發生公法上法律效果之單方行政行為而言，至行政機關所為單
純事實之述（或事實通知）或理由之說明，既不因該項述或說明而生何法律上之
效果者，自非行政處分，人民即不得對之提起訴願，本院四十四年判字第十八號、六
十二年裁字第四十一號著有判例可稽。本件原告（即本件聲請人，下同）不服被告（
高雄縣政府，下同）八十七年十二月二十九日八七府人一字第二五四一九四號函，提
起一再復審，均遭決定駁回，乃提起行政訴訟，經查，被告上開函文略以：「．．．
爰請即檢附現職派令、現職銓部審定函、八十五年考績通知書、考試及格證書．．
．填報任免核薪請示單，於本（八十七）年十二月三十一日前送本府辦理派代事宜，
逾期未辦者，相關權益請自行負責。」足證其函內容僅係通知原告等辦理派代事宜，
並未對原告之請求有所准駁，亦不因該函文之通知產生法律上之效果，要難謂為行政
處分，一再復審決定遞予從程序上不合法予以決定駁回，俱無不合，原告提起本件行
政訴訟，難謂合法，應予駁回。至於原告主張依司法院釋字第四八三號解釋請求一再
復審及行政訴訟云云，當俟被告或相當主管機關有另作行政處分後，方得依法循序另
行請求行政訴訟，併此明。茲聲請人不服本院上開裁定，聲請再審意旨略謂：聲請
人於原程序即已檢附高雄縣政府八十八年二月一日人一字第○二○七八三號人事令及
銓敘部審定調職暨改派人事令，此等人事令已發生公法上之效果，原裁定應併予審查
而未審查，遽以無行政處分存在而駁回聲請人在原審之訴，其適用法規顯有錯誤。又
司法院釋字第四八三號解釋開宗明義釋明，公務員依法銓敘取得之官等俸級，非經公
務員懲戒機關依法定程序之審議決定，不得降級或減俸，如有違反，受害公務人員自
得依行政爭訴程序請求救濟，且內政部訂定之「戶警分立實施方案」係屬行政命令，
卻據以剝奪聲請人之權利，有違法律保留原則，原裁定均未予斟酌，亦有適用法規錯
誤及就足以影響判決之重要證物漏未斟酌之違法云云。經查於原程序中聲請人係不服
高雄縣政府八十七年十二月二十九日八七府人一字第二五四一九四號函提起行政訴訟
，故本件訴訟標的法律關係為該函，雖聲請人於前程序中曾提出高雄縣政府八十八年
二月一日人一字第○二○七八三號人事令及銓敘部審定調職暨改派人事令，此等人事
令所生之效果，並非本件訴訟標的，自非該案審理對象，是原裁定以高雄縣政府八十
七年十二月二十九日八七府人一字第二五四一九四號函非行政處分而駁回聲請人在原
程序之訴，而未審究聲請人事後提出非本件審理標的之上開人事令，於法尚無不合。
次查原裁定就司法院釋字第四八三號解釋意旨即公務員依法銓敘取得之官等俸級，受
降級或減俸，得依行政爭訴程序請求救濟，已論述當俟主管機關有另作行政處分後，
方得依法循序另行請求行政訴訟，於法亦無不合。至內政部訂定之「戶警分立實施方
案」有無違法律保留原則，係屬實體上之事由，原裁定僅因原處分非行政處分而從程
序上予以駁回，自無予以斟酌之必要。綜上，原裁定尚無適用法規錯誤或就足以影響
判決之重要證物漏未斟酌之違法。聲請再審意旨為無理由，應予駁回。
據上論結，本件再審之聲請為無理由，爰依行政訴訟法第二百八十三條、第二百七十
八條第二項、第一百零四條、民事訴訟法第九十五條、第八十五條第一項前段、第七
十八條，裁定如主文。
中    華    民    國      九十      年      十一      月      九        日
                    最 高 行 政 法 院  第 一 庭
                                審 判 長 法  官      黃  綠  星
                                         法  官      彭  鳳  至
                                         法  官      鄭  淑  貞
                                         法  官      黃  璽  君
                                         法  官      廖  宏  明
右  正  本  證  明  與  原  本  無  異
                                         法院書記官  彭  秀  玲
中    華    民    國      九十      年      十一      月      九        日


司法院資訊處製作；財團法人民間司法改革基金會備份。
